【裁判字號】    99,訴,909
【裁判日期】    990820
【裁判案由】    違反毒品危害防制條例
【裁判全文】
臺灣彰化地方法院刑事判決               99年度訴字第909號
公  訴  人  臺灣彰化地方法院檢察署檢察官
被      告  甲○○
上列被告因違反毒品危害防制條例案件，經檢察官提起公訴（99
年度毒偵字第1220號），本院依簡式審判程序判決如下：
    主  文
甲○○施用第一級毒品，累犯，處有期徒刑壹年。
    事  實
一、甲○○前於民國81年間因竊盜案件，經法院判處有期徒刑1
    年確定（第一案），同年間又因違反槍砲彈藥刀械管制條例
    案件，經法院判處有期徒刑6月確定（第二案），上開2案並
    經定應執行刑為有期徒刑1年5月確定；再於83年間因違反肅
    清煙毒條例等案件，經法院各判處有期徒刑3年8月、8月，
    定應執行有期徒刑4年確定（第三案）；再於83年間因違反
    槍砲彈藥刀械管制條例案件，經法院判處有期徒刑6月確定
    （第四案）；又於83年間因違反肅清煙毒條例案件，經法院
    判處有期徒刑7月確定（第五案）；復於83年間因違反槍砲
    彈藥刀械管制條例案件，經法院判處有期徒刑3月確定（第
    六案），上開第三案至第六案嗣經定應執行有期徒刑4年10
    月確定；又於87年間，因違反毒品危害防制條例及槍砲彈藥
    刀械管制條例等案件，經法院各判處有期徒刑8月、9月、2
    年10月確定，而前2案經裁定減刑後，合併定3案應執行有期
    徒刑3年1月確定（第七案）；另於88年間，因贓物案件，經
    法院判處有期徒刑4月確定（第八案）。前開各罪入監接續
    執行，於96年7月12日因假釋付保護管束而出監，於97年1月
    16日保護管束期滿未經撤銷而視為執行完畢。另其曾因施用
    毒品案件，經送觀察、勒戒後，認有繼續施用毒品傾向，復
    送強制戒治，於98年11月16日執行完畢釋放，並由臺灣彰化
    地方法院檢察署檢察官於98年12月17日，以98年度戒毒偵字
    第392、393號為不起訴處分確定。詎仍不知悔改，復基於施
    用第一級毒品海洛因及第二級毒品甲基安非他命之犯意，於
    99年3月30日20時許，在其友人位於彰化縣和美鎮之住處內
    ，以將海洛因、甲基安非他命一同置於玻璃吸食器內，再點
    火燒烤吸食所產生煙霧之方式，施用海洛因及甲基安非他命
    1次。嗣於99年3月31日零時16分許，為警依法採集其尿液送
    驗，結果呈嗎啡及甲基安非他命陽性反應，始悉上情。
二、案經彰化縣警察局和美分局報告臺灣彰化地方法院檢察署檢
    察官偵查起訴。
    理  由
一、被告甲○○於準備程序中，先就前揭犯罪事實為有罪之陳述
    ，且所犯係死刑、無期徒刑、最輕本刑為3年以上有期徒刑
    以外之罪，經本院合議庭依刑事訴訟法第273條之1第1項之
    規定，裁定由受命法官獨任進行簡式審判程序，合先敘明。
二、訊據被告甲○○對於上揭施用第一級毒品海洛因、第二級毒
    品甲基安非他命之犯行均坦承不諱，且經警於99年3月31日
    零時16分許依法採集其尿液送驗，結果呈嗎啡及甲基安非他
    命陽性反應乙節，有尿液代號與真實姓名對照表及詮昕科技
    股份有限公司濫用藥物尿液檢驗報告各1紙附卷可按，足徵
    被告之自白與事實相符。又被告前曾因施用毒品案件，經送
    觀察、勒戒後，認有繼續施用毒品傾向，復送強制戒治，於
    98年11月16日執行完畢釋放，並由臺灣彰化地方法院檢察署
    檢察官於98年12月17日，以98年度戒毒偵字第392、393號為
    不起訴處分確定乙節，有臺灣彰化地方法院檢察署刑案資料
    查註紀錄表及臺灣高等法院被告全國前案紀錄表各1份在卷
    可參。綜上，本件事證明確，被告上開施用毒品之犯行，堪
    以認定。
三、核被告甲○○所為，係犯毒品危害防制條例第10條第1項之
    施用第一級毒品罪及同條第2項之施用第二級毒品罪。又其
    持有第一級毒品海洛因及第二級毒品甲基安非他命並進而施
    用，其持有之低度行為應為施用之高度行為所吸收，均不另
    論罪。又其以一施用行為，同時施用海洛因及甲基安非他命
    ，而觸犯上開2罪名，為想像競合犯，應從一重之施用第一
    級毒品罪處斷。另被告有如事實欄所載之前科，並已執行完
    畢乙節，有臺灣高等法院被告前案紀錄表1份附卷可憑，則
    其受上開有期徒刑執行完畢後，5年以內故意再犯本件有期
    徒刑以上之罪，為累犯，應依法加重其刑。爰審酌被告前曾
    因施用毒品經送強制戒治執行完畢後，猶不思戒絕毒癮、革
    除惡習，顯未能深切悔改並記取教訓，惟念及其施用毒品之
    犯行，在本質上乃屬自我戕害身心健康之行為，且其並未因
    此而有破壞社會秩序或侵害他人權益之情形，以及犯後坦承
    犯行，態度尚佳等一切情狀，量處如主文所示之刑，以資懲
    戒。
據上論斷，應依刑事訴訟法第273條之1第1項、第299條第1項前
段，毒品危害防制條例第10條第1項、第2項，刑法第11條前段、
第55條、第47條第1項，判決如主文。
本案經檢察官林子翔到庭執行職務。
中    華    民    國    99    年    8     月    20    日
                        臺灣彰化地方法院刑事第八庭
                                法    官    紀佳良
以上正本證明與原本無異。
如不服本判決，應於收受判決後10日內向本院提出上訴書狀，並
應敘述具體理由；其未敘述上訴理由者，應於上訴期間屆滿後20
日內向本院補提理由書（均須按他造當事人之人數附繕本「切勿
逕送上級法院」）。
中    華    民    國    99    年    8     月    20    日
                                書 記 官    林佑儒
附錄論罪科刑法條：
毒品危害防制條例第十條：
施用第一級毒品者，處六月以上五年以下有期徒刑。
施用第二級毒品者，處三年以下有期徒刑。

司法院資訊處製作；財團法人民間司法改革基金會備份。
